【裁判字號】    89,上易,726
【裁判日期】    890329
【裁判案由】    恐嚇
【裁判全文】
臺灣高等法院刑事判決                  八十九年度上易字第七二六號
    上  訴  人
    即  被  告  乙○○
右上訴人因恐嚇案件，不服臺灣板橋地方法院八十八年度易字第四三七五號，中華民
國八十九年一月四日第一審判決（起訴案號：臺灣板橋地方法院檢察署八十八年度偵
字第一七二八七號），提起上訴，本院判決如左：
    主  文
上訴駁回。
    事實及理由
一、本案經本院審理結果，認第一審判決以上訴人即被告乙○○係犯第三百四十六條
    第三項、第一項之恐嚇取財未遂罪，並審酌被告乙○○犯罪後之態度等一切情狀
    ，判處被告乙○○有期徒刑陸月。認事用法及量刑均無不當，應予維持，並引用
    第一審判決書記載之事實、證據及理由（如附件判決書）。
二、被告乙○○上訴意旨稱：伊係本著好心腸，循線告知車主之老師速來取車，免機
    車遭解體，然車主卻一再失約，伊於車主失約後，即將機車推至光華派出所之後
    門（民本街五三巷口），被害人並未心生畏怖，與恐嚇之要件不合等語。
三、經查：被告乙○○向被害人恐嚇稱：「車主需付車價一成之佣金即新臺幣（下同
    ）六千六百元，否則伊將上開機車賣到贓車市場，價錢會更高」，因機車如被賣
    到贓車市場，將無法再回復。且該機車價值遠高於贖款，故被害人確實因此心生
    畏懼。被告將不法之將來惡害通知達到於被害人，並已使被害人心生畏懼。雖尚
    未得手，亦無解其恐嚇取財未遂罪之成立。
四、本案事證已明，被告乙○○仍執前詞否認犯罪，而指摘原判決不當，為無理由，
    應予駁回。
五、被告乙○○經合法傳喚，無正當之理由不到庭，爰不待其陳述，逕行判決。
據上論斷，應依刑事訴訟法第三百七十三條、第三百六十八條、第三百七十一條，判
決如主文。
本案經檢察官吳國南到庭執行職務。
中     華     民     國    八十九   年       三       月      二十九    日
                             臺灣高等法院刑事第廿三庭
                                 審判長法  官  劉  靜  嫻
                                       法  官  吳      燦
                                       法  官  王  炳  梁
右正本證明與原本無異。
不得上訴。
                                       書記官  潘  大  鵬
中  華     民     國    八十九   年       三       月      三十      日
附錄：本案論罪科刑法條全文
刑法第三百四十六條：
意圖為自己或第三人不法之所有，以恐嚇使人將本人或第三人之物交付者，處六月以
上五年以下有期徒刑，得併科一千元以下罰金。
以前項方法得財產上不法之利益或使第三人得之者，亦同
前二項之未遂犯，罰之。
附件：
臺灣板橋地方法院刑事判決                        八十八年度易字第四三七五號
    公  訴  人  臺灣板橋地方法院檢察署檢察官
    被      告  乙○○  男三十一歲（民國○○○年○月○日生）
                        住屏東縣屏東市大武巷三號
                        （因另案在臺灣臺北看守所羈押中）
                        身分證統一編號：Ｔ00000000號
右列被告因恐嚇取財案件，經檢察官提起公訴（八十八年度偵字第一七二八七號），
本院判決如左：
    主  文
乙○○意圖為自己不法之所有，以恐嚇使人將本人之物交付，未遂，處有期徒刑陸月
。
    事  實
一、乙○○於民國八十八年七月十二日下午四時許，因見甲○○所有之車牌號碼ＭＥ
    Ｄ─三五七號機車一輛，停放在臺北縣新莊市○○○路二一二巷二十號前，機車
    鑰匙尚插在鑰匙孔上，因恐該車遭他人騎走，乃將上開機車鑰匙取走，暫代車主
    保管該鑰匙；嗣於同年月十四日凌晨，乙○○見該機車仍停放該處，竟意圖為自
    己不法之所有，基於利用車主急欲尋車之機會而恐嚇取財之犯意，在台北縣新莊
    市○○○路附近，利用上開機車置物箱內一張字條上記載車主甲○○之聯絡電話
    ，循線接續多次打電話向甲○○之老師江梅姬嚇稱：「車主需付車價一成之佣金
    即新臺幣（下同）六千六百元，否則伊將上開機車賣到贓車市場，價錢會更高」
    等語，江梅姬乃轉告甲○○，甲○○因此心生畏懼而報警處理。嗣於八十八年七
    月十四日下午二時四十分許，甲○○與江梅姬攜帶六千六百元，依約前往臺北縣
    新莊市○○路一八八巷附近與乙○○見面，乙○○乃帶甲○○、江梅姬乘坐計程
    車欲至台北縣新莊市○○街五十三巷附近取回上開機車，乙○○於計程車內復接
    續以上開相同言語恐嚇甲○○，迨抵達現場時即為警查獲，乙○○因此未取得款
    項。
二、案經被害人甲○○訴由臺北縣警察局新莊分局報請台灣板橋地方法院檢察署檢察
    官偵查起訴。
    理  由
一、訊據被告乙○○坦承：伊有於前揭時地，多次打電話予江梅姬，欲向甲○○索取
    紅包之事實，惟矢口否認有恐嚇取財之犯行，並辯稱：伊從未要求甲○○之紅包
    需裝多少錢，更未表示如未付佣金，即將上開機車賣至贓車市場，可能因伊口氣
    不太好，致甲○○誤會云云。惟查右揭事實，業據告訴人甲○○指訴歷歷，核與
    證人江梅姬於警訊時及檢察官偵查中證述之情節相符，復有甲○○領回上開機車
    之贓物認領保管單一紙附卷可稽。被告所辯應係事後卸責之詞，不足採信。本案
    事證明確，被告之犯行洵堪認定。
二、核被告所為，係犯刑法第三百四十六條第三項、第一項之恐嚇取財未遂罪；被告
    基於一個犯罪故意，於密切接近之時地實施恐嚇取財之犯行，侵害同一之法益，
    各行為之獨立性極為薄弱，依一般社會健全觀念，在時間差距上，難以強行分開
    ，應視為數個恐嚇取財舉動之接續施行，而包括論以一個恐嚇取財罪；被告著手
    於犯罪行為之實行而未遂，依刑法第二十六條前段減輕其刑。爰審酌被告之素行
    （見卷附臺灣高等法院檢察署刑案紀錄簡覆表）、犯罪之動機、目的、手段、所
    生危害及犯後之態度等一切情狀，量處如主文所示之刑。
據上論斷，應依刑事訴訟法第二百九十九條第一項前段，刑法第三百四十六條第三項
、第一項、第二十六條前段，罰金罰鍰提高標準條例第一條前段，判決如主文。
本案經檢察官李嘉明到庭執行職務。
中      華      民      國    八十九    年      一      月      四      日
                                臺灣板橋地方法院刑事第三庭
                                    法  官  樊  季  康
右正本證明與原本無異。
如不服本判決，應於判決送達後十日內，向本院提出上訴狀。
                                    書記官  馬  秀  芳
中      華      民      國    八十九    年      一      月      十一    日
附錄本案論罪科刑主要法條：
刑法第三百四十六條
意圖為自己或第三人不法之所有，以恐嚇使人將本人或第三人之物交付者，處六月以
上五年以下有期徒刑，得併科一千元以下罰金。
以前項方法得財產上不法之利益或使第三人得之者，亦同


司法院資訊處製作；財團法人民間司法改革基金會備份。
